臺灣臺南地方法院刑事判決
111年度交簡上字第73號
上  訴  人  陳學宸
即  被  告          

上列上訴人即被告因公共危險案件，不服中華民國110年12月30
日本院110年度交簡字第4064號第一審判決（聲請簡易判決處刑
案號：110年度偵字第20838號），提起上訴，本院管轄之第二審
合議庭判決如下：
    主  文
上訴駁回。
    事實及理由
一、本案經本院審理之結果，認第一審簡易判決之認事、用法及
    量刑均無違法或不當，應予維持，除證據部分補充「被告陳
    學宸於本院第二審準備程序及審理中之自白」外，其餘均引
    用第一審判決書記載之犯罪事實、證據及理由（如附件）。
二、上訴人即被告陳學宸上訴意旨略以：伊有二個小孩要扶養，
    又寄租朋友家，生活負擔重，原審判處有期徒刑4月，量刑
    實屬過重，請求量處較輕刑期云云。
三、按量刑輕重，係屬事實審法院得依職權自由裁量之事項，苟
    已斟酌刑法第57條各款所列情狀而未逾越法定刑度，不得遽
    指為違法（最高法院72年台上字第6696號判例要旨參照）。
    又在同一犯罪事實與情節，如別無其他加重或減輕之原因，
    下級審量定之刑，亦無過重或失輕之不當情形，則上級審法
    院對下級審法院之職權行使，原則上應予尊重（最高法院85
    年度台上字第2446號判決要旨參照）。本院認為原審以被告
    犯刑法第185條之3第1項第1款之不能安全駕駛動力交通工具
    罪，事證明確，且酌及被告前因公共危險案件，經臺灣高雄
    地方法院以105年度交簡字第2070號判決處有期徒刑3月，併
    科罰金新臺幣2萬元確定，於民國106年6月8日併同罰金易服
    勞役而執行完畢出監，有臺灣高等法院被告前案紀錄表在卷
    足憑，其於有期徒刑執行完畢後，5年以內故意再犯本件有
    期徒刑以上之罪，為累犯，並認被告所犯，無司法院大法官
    釋字第775號解釋所指例外情事，爰依刑法第47條第1項規定
    加重其刑。並審酌被告除前揭累犯外，另有公共危險、妨害
    風化等前科、經警測得吐氣酒精濃度達每公升0.31毫克、雖
    未肇事惟酒後駕車對其他用路人具潛在危險及其犯後態度等
    一切情狀，依刑事訴訟法第449條第1項前段、第454條第2項
    ，刑法第185條之3第1項第1款、第47條第1項、第41條第1項
    前段，刑法施行法第1條之1第1項於法定等規定，刑內量處
    有期徒刑4月，並諭知易科罰金之折算標準。原審認事用法
    並無違誤，量刑亦無失輕失重之情事，且未逾越法律所規定
    之範圍，依前開最高法院判例、判決意旨，原審認事用法及
    量刑均屬妥適，應予維持。
四、被告以其家中有二個小孩待扶養，經濟狀況不佳，並檢附清
    寒證明書1份，為上訴理由。惟被告之經濟生活情形，僅係
    法院科刑時參酌之事項之一，原審判決既審酌前述各項因素
    綜合判斷而為量刑，並審酌被告多次酒後騎乘機車之情事而
    為量刑，自無不當，無從僅憑被告所述之家庭經濟狀況遽認
    原審之刑罰裁量失之過苛，被告據此主張原審判決量刑過重
    ，並無可採。本院認原審認事用法並無違誤，量刑亦屬妥適
    ，被告上訴並無理由，應予駁回。
據上論斷，應依刑事訴訟法第455條之1第1項、第3項、第368條
，判決如主文。
本案經檢察官張芳綾聲請以簡易判決處刑，檢察官陳于文到庭執
行職務。
中　　華　　民　　國　　111 　年　　6 　　月　　23　　日
                  刑事第三庭    審判長法　官  陳振謙
                                      法  官  蔡直青
                                      法  官  茆怡文
以上正本證明與原本無異。
不得上訴。
                                      書記官  黃憶筑
中　　華　　民　　國　　111 　年　　6 　　月　　23　　日